臺灣雲林地方法院交通事件裁定　　　　 96年度交聲字第117號
移送　機關　交通部公路總局嘉義區監理所雲林監理站
異　議　人
即受處分人　乙○○
上列異議人即受處分人因違反道路交通管理處罰條例案件，對於
交通部公路總局嘉義區監理所雲林監理站於民國96年7 月2 日所
為之雲監裁字第裁72-KAE051589號裁決（原舉發違反道路交通管
理事件通知單：雲警交字第KAE051589 號）聲明異議，本院裁定
如下：
    主  文
異議駁回。
    理  由
一、原處分意旨略以：異議人乙○○於96年5 月7 日晚間5 時5
    分許，騎乘車牌號碼UAX-931 號輕型機車（下稱本案機車）
    ，行經雲林縣虎尾鎮雲145 號，至該路與同鎮○○○號○路之
    有燈光號誌管制之交岔路口闖紅燈違規直行，經雲林縣警察
    局員警攔停，而製單舉發，遂依道路交通管理處罰條例第53
    條第1 項，於96年7 月2 日，裁處異議人罰鍰新臺幣（下同
    ）2 ,700 元 ，並記違規點數3 點。
二、異議意旨略以：異議人當日因為紅綠燈號誌被路口樹木擋住
    ，無法辨視號誌情況，其始直行過該路口，且先前該路口有
    一個直行號誌，無論紅燈或綠燈皆可直行，因此異議人未闖
    越紅燈號誌管制，無違規之行為。
三、按「汽車駕駛人，行經有燈光號誌管制之交岔路口闖紅燈者
    ，處新臺幣一千八百元以上五千四百元以下罰鍰。」道路交
    通管理處罰條例第53條第1 項定有明文。
四、本院之判斷：
  (一)本案異議人駕駛本案機車，於上開時間，行經雲林縣虎尾鎮
    雲145 號公路，至該路與同鎮○○○號○路路口時，闖紅燈繼
    續直行，經警當場攔停並製單舉發等情，有雲林縣警察局96
    年5 月7 日雲警交字第KAE051589 號舉發違反道路交通管理
    事件通知單、雲林縣警察局虎尾分局96年6 月26日虎警交字
    第0960500067號函影本各1 份附卷可稽。
  (二)異議人於本院調查時坦認於96年5 月7 日晚間5 時5 分許，
    騎乘本案機車，行經雲林縣虎尾鎮雲145 號，至該路與同鎮
    雲91號公路之有燈光號誌管制之交岔路口。證人即舉發本案
    違規之雲林縣虎尾分局埒內派出所員警丙○○到庭證稱：96
    年5 月7 日下午5 時，在雲91號公路路口執行交通違規告發
    勤務，當天我們站在雲91路口這邊，以我們目視看紅綠燈，
    然後，雲91路口我們看到雲91路口變綠燈，145 公路過來的
    車輛我們才有攔下來，當天我將異議人攔下來告發，因為雲
    145 號路口先變紅燈後，雲91號公路才會變成綠燈；我攔停
    異議人時，雲91號公路有人行走，所以雲145 號公路一定是
    紅燈。對照同為當日執勤員警即證人甲○○於本院調查時證
    稱：當時我在雲林縣雲145 號與雲91號公路路口執行交通稽
    查勤務，異議人當天被丙○○攔停，我在旁邊警戒、戒護，
    有在注意路口號誌變化，我有看到異議人闖紅燈，因為三線
    變換號誌，如果另一邊是綠燈，這邊異議人行駛的方向，就
    一定是紅燈，所以異議人就被丙○○攔停等語。證人2 人經
    隔離訊問後，仍證述相符，且交待清楚何以認定異議人闖越
    紅燈之依據，其等證述應屬信實，足認異議人當時確有闖越
    紅燈之行為。
  (三)異議人雖辯稱號誌設置不明，被路口大樹擋住，並呈現場照
    片1 張為證。然而：
    1.證人丙○○到庭證述：過路口後第二個紅綠燈就在路口處
      ，怎麼可能沒看到，且異議人所拍攝照片是從下面拍上去
      的，當天攔停的駕駛人，沒有人反應是看不到紅綠燈等語
      ；證人甲○○到庭亦證稱：過路口之後的第2 個號誌，在
      停止線前的機車或汽車都可以看得很清楚，當天舉發闖紅
      燈的駕駛人，沒有人反應是看不到號誌闖紅燈等語，核與
      雲林縣警察局虎尾分局96年6 月26日虎警交字第09605000
      67號函附之現場照片3 張相符，細究異議人提出之照片，
      其拍攝及取景角度，顯然係由下往上，非如異議人所述係
      由騎乘機車之高度拍攝，顯見異議人辯稱號誌設置不明云
      云，不足採信。
    2.前開路口於停止線上方，另有設置紅綠燈號誌，此有證人
      丙○○庭呈之現場圖及現場照片2 張在卷可稽。由證人丙
      ○○庭呈之照片可見，停止線上面的紅綠燈號誌，是在路
      口大樹之前，未被擋住，業經本院當庭勘驗場照片屬實，
      且異議人亦自承第1 個紅綠燈其在很遠的地方就可以看到
      等語，可見異議人所提呈之照片，竟然未將該號誌納入拍
      攝範圍，僅指出過路口後之第2 個號誌被路口大樹擋住，
      致其不知路口號誌變化，異議人皆未表明路口停止線上方
      ，另有1 個清楚可見的號誌，則異議人拍攝照片心態，顯
      有可議之處。則縱使異議人未能見到過路口後的第2 個紅
      綠燈，亦能由路口停止線上方之號誌，清楚明瞭路口號誌
      情況，異議人辯稱無法得知路口當時行車號誌云云，亦無
      可採。
  (四)按「慢車行駛至交岔路口，其行進或轉彎，應依下列規定：
    一應遵守號誌或交通指揮人員之指示，遇有交通指揮人員指
      揮與號誌並用時，以交通指揮人員之指揮為準。」道路交
      通安全規則第125 條第1 款訂有明文。異議人辯以路口號
      誌先前不論紅或綠燈，皆有直行之綠燈標誌准許前行，而
      證人丙○○於本院調查時證稱之前有一個紅燈時仍可前行
      的箭頭，但我去執行勤務時，那個箭頭就已經被拿掉等語
      ，則異議人違規時，該紅燈直行號誌業經取消，揆諸前開
      規定，異議人行經該路口時，自應以當時號誌設置情況判
      斷可否前行，異議人執此為辯，無可採信。
  (五)從而，異議人確有在上述時、地騎乘本案小客車闖越紅燈，
    應堪予認定，異議人為此聲明異議，為無理由，應予駁回。
五、應依道路交通管理處罰條例第87條第2 項、道路交通案件處
    理辦法第19條，裁定如主文。
中　　華　　民　　國　　96　　年　　8 　　月　　31　　日
                  交通法庭  法  官  藍家偉
以上正本證明與原本無異。
如不服本裁定，應於裁定送達後5 日內向本院提出抗告狀（須附
繕本）。
                            書記官  徐基典
中　　華　　民　　國　　96　　年　　8 　　月　　31　　日
